臺灣桃園地方法院刑事裁定　　　　　　 110年度聲字第1635號
抗　告　人
即
受　刑　人　李應宏



上列抗告人即受刑人因定應執行之刑案件，不服本院於中華民國
110 年5 月26日所為110 年度聲字第1635號裁定，提起抗告，本
院裁定如下：
    主  文
抗告駁回。
    理  由
一、抗告意旨詳如抗告狀所載。
二、按抗告期間，除有特別規定外，為5 日，自送達裁定後起算
    。在監獄或看守所之被告，於上訴期間內向監所長官提出上
    訴書狀者，視為上訴期間內之上訴；抗告，除本章有特別規
    定外，準用第三編第一章關於上訴之規定。原審法院認為抗
    告不合法律上之程式或法律上不應准許，或其抗告權已經喪
    失者，應以裁定駁回之。但其不合法律上之程式可補正者，
    應定期間先命補正，刑事訴訟法第406 條前段、第351 條第
    1 項、第419 條、第408 條第1 項分別定有明文。又監所與
    法院間無在途期間可言，是上訴人或抗告人在監獄或看守所
    ，如向該監所長官提出上訴或抗告書狀，因不生扣除在途期
    間之問題，故必在上訴或抗告期間內提出者，始可視為上訴
    或抗告期間內之上訴或抗告；如逾期始向該監所長官提出上
    訴或抗告書狀，即不得視為上訴、抗告期間內之上訴、抗告
    ，雖監所長官即日將上訴、抗告書狀轉送法院收文，因無扣
    除在途期間之可言，其上訴、抗告仍屬已經逾期，此有最高
    法院86年度台抗字第80號裁定要旨可資參照。
三、經查，本件抗告人即受刑人李應宏因定應執行之刑案件，經
    本院於民國110 年5 月26日以110 年度聲字第1635號裁定其
    應執行有期徒刑4 年2 月，該裁定正本已於110 年5 月31日
    送達法務部矯正署桃園監獄，由抗告人親自簽名按捺指印收
    受，有本院送達證書1 份在卷可稽，並經本院調取及核閱該
    案卷宗無訛。又抗告人於收受裁定時係在法務部矯正署桃園
    監獄執行中，有卷附臺灣高等法院在監在押全國紀錄表可考
    ，其不服本院裁定而向該監所長官提出抗告書狀，無庸加計
    在途期間，則其抗告期間，應自送達裁定之翌日即110 年6
    月1 日起算5 日，其抗告期間之末日為110 年6 月5 日。詎
    抗告人遲至110 年9 月17日始向監所長官提出本件刑事抗告
    狀，有該抗告狀上法務部矯正署桃園監獄書狀收受戳章之戳
    記可憑，其抗告顯已逾抗告期間，揆諸首開法律規定及裁判
    意旨，核屬違背法律上之程式，且無從補正，應予駁回。
四、據上論段，應依刑事訴訟法第408 條第1 項前段，裁定如主
    文。
中    華    民    國  110     年    10    月    14    日
                  刑事第八庭    法  官  郭書綺
以上正本證明與原本無異。
如不服本裁定，應於裁定送達後5 日內向本院提出抗告狀。
                                書記官  蔡忠晏
中    華    民    國  110     年    10    月    14    日